臺灣板橋地方法院刑事判決　　　　　　　 94年度易字第653號
公　訴　人　臺灣板橋地方法院檢察署檢察官
被　　　告　乙○○
上列被告因竊盜案件，檢察官聲請簡易判決處刑（94年度偵字第
4879號），及移送併辦（94年度偵字第8899號），本院認不應以
簡易判決處刑，改依通常程序審理，而於準備程序進行中，被告
就被訴之事實為有罪之陳述，經告知被告簡式審判程序之旨，並
聽取當事人之意見後，裁定進行簡式審判程序，判決如下：
    主  文
乙○○連續結夥三人以上、攜帶兇器竊盜，處有期徒刑捌月。扣
案之手電筒、斜口鉗、美工刀、一字起子各壹支及扳手貳支，均
沒收。
    事  實
一、乙○○基於意圖為自己不法所有之竊盜概括犯意，與具竊盜
    犯意聯絡之李大均（檢察官認綽號「大均」即李大均係真實
    姓名年籍不詳之人，容或誤會，特此敘明）、真實姓名不詳
    綽號「阿龍」之成年男子間，及與具竊盜犯意聯絡之吳俊賢
    （另由臺灣板橋地方法院檢察署偵查中）間，分別共同先後
    於如附表所示時、地，以如附表所示犯罪手段，連續竊取如
    附表所示甲○○等人持有或所有之物品得手而既遂。其中如
    附表編號1 所示之竊得財物，乙○○因缺錢花用，已於民國
    94年（起訴書誤載93年，應予更正）1 月上旬某日，將之以
    總價新台幣（下同）300 元之低價，販售予臺北縣板橋市「
    南雅夜市」內某真實姓名年籍不詳之人，得款均留供己用；
    如附表編號2 所示之竊得財物，則由吳俊賢將之攜至臺北縣
    板橋市○○路上某資源回收場，並以5,000 餘元之價格販售
    予某真實姓名年籍不詳之人。嗣先於94年1 月19日15時30分
    許，為警在臺北縣土城市○○路193 號巷口，持票對乙○○
    及其所持用之車牌號碼DIB-012 號輕型機車進行搜索，復依
    乙○○所供，在其位於臺北縣板橋市○○路110 巷4 弄2 之
    2 號3 樓住家內，扣得如附表編號1 所示竊得該批充電器中
    售餘之2 組（業由甲○○立據領回）；後於94年5 月23日3
    時45分許，乙○○與吳俊賢甫於如附表編號4 所示竊盜犯行
    既遂，而未及離去之際，即為警當場查獲乙○○，並扣得如
    附表編號3 、4 所示竊得財物（業由丁○○、丙○○立據領
    回）、手電筒、斜口鉗、美工刀、一字起子各1 支及扳手2
    支等物。吳俊賢則於警方抵達時趁隙逃逸無蹤。
二、案經丙○○訴由臺北市政府警察局及臺北縣政府警察局土城
    分局報請臺灣板橋地方法院檢察署檢察官偵查起訴並移送併
    辦。
    理  由
一、按除被告所犯為死刑、無期徒刑、最輕本刑為3 年以上有期
    徒刑之罪或高等法院管轄第一審案件者外，於第一次審判期
    日前之準備程序進行中，被告先就被訴事實為有罪之陳述時
    ，審判長得告知被告簡式審判程序之旨，並聽取當事人、代
    理人、辯護人及輔佐人之意見後，裁定進行簡式審判程序，
    刑事訴訟法第273 條之1 第1 項定有明文。經核本件被告乙○○所犯係死刑、無期徒刑、最輕本刑為3 年以上有期徒刑
    以外之罪，其於準備程序中就被訴事實為有罪之陳述，經法
    官告知簡式審判程序之旨，並聽取公訴人、被告之意見後，
    本院爰依首揭規定，合議裁定由受命法官獨任進行簡式審判
    程序，合先敘明。
二、上揭犯罪事實，業據被告乙○○於本院審理時坦承不諱，核
    與被害人甲○○、證人張立群、告訴人丙○○、被害人丁○○於警詢時之證述及指述情節大致相符，兼有自願受搜索同
    意書1 份、搜索扣押筆錄2 份、扣押物品目錄表2 份、扣押
    物照片1 幀、及贓物認領保管單3 紙（見臺灣板橋地方法院
    檢察署94年度偵字第4879號偵查卷第16至19、26、29頁、同
    署94年度偵字第8899號偵查卷第28、31至36頁）在卷可稽。
    足徵被告之自白與事實相符。事證明確，犯行堪以認定，應
    予依法論科。
三、核被告乙○○所為，係犯刑法第321 條第1 項第4 款、第 3
    款之結夥三人以上攜帶兇器竊盜罪。其先後數次加重竊盜、
    普通竊盜犯行，時間緊接，基本犯罪構成要件相同，顯係基
    於概括犯意反覆為之，應依連續犯之規定，論以加重竊盜 1
    罪，並加重其刑。被告與李大均、真實姓名不詳綽號「阿龍
    」之成年男子間就附表編號1 所示犯行，及與吳俊賢間就附
    表編號2 至4 所示犯行，分別有犯意聯絡及行為分擔，均為
    共同正犯。爰審酌被告犯罪之動機、目的、手段、犯罪次數
    、因竊盜行為所獲利益、對被害人所生財產上之損害程度，
    暨犯罪後態度等一切情狀，量處如主文所示之刑。扣案之手
    電筒、斜口鉗、美工刀、一字起子各1 支、扳手2 支，業據
    被告於警詢時供稱所有，且供犯本罪所用之物，應依刑法第
    38條第1 項第2 款沒收之。至其餘扣案物則非被告所有，且
    業由被害人立據領回，爰不為沒收之諭知，附此敘明。
據上論斷，應依刑事訴訟法第273 條之1 第1 項、第299 條第 1
項前段，刑法第28條、第56條、第321 條第1 項第4 款、第3 款
、第38條第1 項第2 款，判決如主文。
本案經檢察官徐名駒到庭執行職務。
中　　華　　民　　國　　94　　年　　6 　　月　　30　　日
                          刑事第十八庭  法　官  邱育佩
以上正本證明與原本無異。
如不服本判決應於送達後10日內向本院提出上訴狀。
                                        書記官  林貴卿
中　　華　　民　　國　　94　　年　　6 　　月　　30　　日
附錄本案論罪科刑法條全文
刑法第321條：
犯竊盜罪而有左列情形之一者，處六月以上、五年以下有期徒刑
：
一  於夜間侵入住宅或有人居住之建築物、船艦或隱匿其內而犯
    之者。
二  毀越門扇、牆垣或其他安全設備而犯之者。
三  攜帶兇器而犯之者。
四  結夥三人以上而犯之者。
五  乘火災、水災或其他災害之際而犯之者。
六  在車站或埠頭而犯之者。
前項之未遂犯罰之。
附表：
┌──┬───┬────┬─────┬───┬─────┬─────┬────┬────┐
│編號│行為人│犯罪時間│ 犯罪地點 │被害人│ 犯罪手段 │ 竊得財物 │涉犯法條│  備註  │
├──┼───┼────┼─────┼───┼─────┼─────┼────┼────┤
│ 1  │乙○○│93年11月│臺北縣板橋│甲○○│乙○○持綽│行動電話車│刑法第32│1.94年度│
│    │李大均│下旬某日│市○○○路│      │號「阿龍」│用充電器約│1條第1項│偵字第48│
│    │真實姓│4時許   │100 巷28號│      │之成年男子│80組      │第4款   │79號    │
│    │名不詳│        │對面「信亨│      │（在車上把│          │        │2.無故侵│
│    │綽號「│        │通訊精品店│      │風）提供之│          │        │入他人建│
│    │阿龍」│        │」之倉庫內│      │鑰匙1 支開│          │        │築物部分│
│    │之成年│        │          │      │啟左列地點│          │        │未據告訴│
│    │男子  │        │          │      │無人居住之│          │        │        │
│    │      │        │          │      │倉庫大門後│          │        │        │
│    │      │        │          │      │，與李大均│          │        │        │
│    │      │        │          │      │共同無故入│          │        │        │
│    │      │        │          │      │內竊取之。│          │        │        │
├──┼───┼────┼─────┼───┼─────┼─────┼────┼────┤
│ 2  │乙○○│94年5月1│臺北縣土城│丙○○│共同無故侵│銅質電纜線│刑法第32│1.94年度│
│    │吳俊賢│6日9時許│市○○街25│      │入左列地點│1 條、冷藏│0條第1項│偵字第88│
│    │      │        │號喬麥屋企│      │無人居住之│庫之銅管1 │        │99號    │
│    │      │        │業有限公司│      │工廠內竊取│支        │        │2.無故侵│
│    │      │        │之工廠內  │      │之。      │          │        │入他人建│
│    │      │        │          │      │          │          │        │築物部分│
│    │      │        │          │      │          │          │        │未據告訴│
├──┼───┼────┼─────┼───┼─────┼─────┼────┼────┤
│ 3  │ 同上 │94年5月2│臺北縣中和│丁○○│以不詳方式│車牌號碼AJ│刑法第32│1.94年度│
│    │      │1 日23時│市○○街20│      │共同竊取之│O-147 號重│0條第1項│偵字第88│
│    │      │許      │2號前     │      │，而供渠等│型機車1 台│        │99號    │
│    │      │        │          │      │代步使用。│（價值約10│        │        │
│    │      │        │          │      │          │,000元）  │        │        │
├──┼───┼────┼─────┼───┼─────┼─────┼────┼────┤
│ 4  │ 同上 │94年5月2│臺北縣土城│丙○○│由吳俊賢駕│銅質電纜線│刑法第32│1.94年度│
│    │      │3日3時30│市○○街25│      │駛上開如附│1條（長約6│1條第1項│偵字第88│
│    │      │分許    │號喬麥屋企│      │表編號3 所│公尺）、冷│第3款   │99號    │
│    │      │        │業有限公司│      │示竊得機車│藏庫之銅管│        │2.無故侵│
│    │      │        │之工廠內  │      │後載乙○○│1 支（共價│        │入他人建│
│    │      │        │          │      │，渠等並以│值約6,000 │        │築物部分│
│    │      │        │          │      │自備手電筒│元）      │        │未據告訴│
│    │      │        │          │      │1 支及客觀│          │        │        │
│    │      │        │          │      │上可供凶器│          │        │        │
│    │      │        │          │      │使用之斜口│          │        │        │
│    │      │        │          │      │鉗、美工刀│          │        │        │
│    │      │        │          │      │、一字起子│          │        │        │
│    │      │        │          │      │各1 支、扳│          │        │        │
│    │      │        │          │      │手2 支，共│          │        │        │
│    │      │        │          │      │同無故侵入│          │        │        │
│    │      │        │          │      │左列地點無│          │        │        │
│    │      │        │          │      │人居住之工│          │        │        │
│    │      │        │          │      │廠內竊取之│          │        │        │
│    │      │        │          │      │。        │          │        │        │
└──┴───┴────┴─────┴───┴─────┴─────┴────┴────┘
